---
title: "Projet Airbnb"
author: "DJEBALI Tameur"
date: "24/04/2019"
output: html_document
---

```{r setup, include=FALSE}
knitr::opts_chunk$set(echo = TRUE)
```

## Projet Airbnb  

Tout d'abord, faisons appel au libraire readr.
- Le package readr sera utiliser pour l'import des fichiers cvs.
- La package dplyr pour manipuler les dataframe

```{r}
library (readr) 
library(dplyr)
```

Pour importer les fichiers CSV, nous avons utilisé les fonction read_csv de librairie readr.
La raison pour laquel nous avons fait appel à read_csv et non read.csv est que read_csv est plus rapide que read_csv, et de plus nous avons une visibilité sur les format de colonnes importer.

```{r}
df_listings <- read_csv('./Fichiers csv/listings.csv')
```
Nous allons maintenant selectionner les colonnes dont nous avons besoin uniquement.Pour cela nous allons faire appel au package dplyr, et plus précisement à la fonction select().

```{r}
df_listings<-df_listings %>%
  select(host_response_rate,
host_acceptance_rate,
host_listings_count,
latitude,
longitude,
city,
zipcode,
state,
accommodates,
room_type,
bedrooms,
bathrooms,
beds,
price,
cleaning_fee,
security_deposit,
minimum_nights,
maximum_nights,
number_of_reviews)

```

La fonction glimpse() permet d'afficher un aperçu du tableau de données avec le nombre d'observations, le nombre de variables, le nom, le type et les premières valeurs de chacune des colonnes.

```{r}
df_listings %>%glimpse()

```

On ce rend compte que certaine colonnes ne sont pas associée au bon type de données.Tout en veillant à vérifier le contenue de chaque colonnes avant de convertir.

On vérifie dans quels colonnes ils y'a des Na.

```{r}
colnames(df_listings)[colSums(is.na(df_listings)) > 0]

```

- La colonne host_listings_count,accommodates,bedrooms,beds,minimum_nights,maximum_nights,number_of_reviews ont comme type:integer.

```{r}
df_listings$host_listings_count<- as.integer(df_listings$host_listings_count)
df_listings$accommodates<- as.integer(df_listings$accommodates)
df_listings$bedrooms<- as.integer(df_listings$bedrooms)
df_listings$beds<- as.integer(df_listings$beds)
df_listings$minimum_nights<- as.integer(df_listings$minimum_nights)
df_listings$maximum_nights<- as.integer(df_listings$maximum_nights)
df_listings$number_of_reviews<- as.integer(df_listings$number_of_reviews)

```

On vérifie désormais si les colonnes ont bien été converties.

```{r}
df_listings %>%glimpse()

```




